【裁判字號】    99,訴,3246
【裁判日期】    991130
【裁判案由】    毒品危害防制條例
【裁判全文】
臺灣板橋地方法院刑事判決              99年度訴字第3246號
公  訴  人  臺灣板橋地方法院檢察署檢察官
被      告  鄧萬傳
上列被告因違反毒品危害防制條例案件，經檢察官提起公訴（99
年度毒偵字第7287號），被告於本院準備程序中就被訴事實為有
罪之陳述，經告知被告簡式審判程序之旨，並聽取當事人之意見
後，本院裁定進行簡式審判程序，判決如下：
    主  文
鄧萬傳施用第一級毒品，累犯，處有期徒刑壹年。
    事  實
一、鄧萬傳前於民國91年間，因三犯施用毒品案件，經本院以91
    年度毒聲字第1374號裁定令入戒治處所施以強制戒治（起訴
    書誤載為91年度毒聲字第7434號），於92年4 月24日執行期
    滿出監；刑案部分則經本院以91年度易字第2351號判決後，
    上訴由臺灣高等法院以91年度上易字第3274號判處有期徒刑
    8 月確定（起訴書誤載為91年度上易字第2351號）。嗣於同
    年又因持有毒品案件，經本院以91年度易字第2885號判處有
    期徒刑4 月確定。上開二罪經本院以92年度聲字第1274號裁
    定定應執行刑為有期徒刑10月確定，並於93年2 月23日縮刑
    期滿執行完畢。嗣於94年間再因施用毒品案件，經本院以94
    年度訴字第774 號判處有期徒刑11月確定；再因施用毒品、
    違反槍砲彈藥刀械管制條例等案件，經本院以94年度訴字第
    2963號、95年度簡字第3539號判處有期徒刑10月、6 月、5
    月，嗣經減刑並定執行刑為有期徒刑9 月15日確定，併與上
    開有期徒刑11月接續執行，於96年7 月16日縮刑期滿執行完
    畢出監。詎其猶不知悔改，明知海洛因、甲基安非他命為毒
    品危害防制條例第2 條第1 項第1 款、第2 款所規定之第一
    級、第二級毒品，依法不得施用，竟基於施用第一級毒品海
    洛因及第二級毒品甲基安非他命之犯意，於99年6 月30日晚
    上8 時許，在臺北縣三峽鎮○○路○ 段43巷5 號住處，將海
    洛因及甲基安非他命同時放入吸食器燒烤之方式，施用海洛
    因及甲基安非他命1 次。嗣為警於99年7 月1 日下午1 時許
    ，在臺北縣三峽鎮○○路○ 段43巷5 號盤查（起訴書誤載為
    43 號 ），經查詢為通緝犯，並經其同意採尿送驗，結果呈
    安非他命類、鴉片類嗎啡陽性反應，始悉上情。
二、案經臺北縣政府警察局新店分局移送臺灣臺北地方法院檢察
    署呈請臺灣高等法院檢察署檢察長令轉臺灣板橋地方法院檢
    察署檢察官偵查起訴。
    理  由
一、按除被告所犯為死刑、無期徒刑、最輕本刑為3 年以上有期
    徒刑之罪或高等法院管轄第一審案件者外，於第一次審判期
    日前之準備程序進行中，被告先就被訴事實為有罪之陳述時
    ，審判長得告知被告簡式審判程序之旨，並聽取當事人、代
    理人、辯護人及輔佐人之意見後，裁定進行簡式審判程序，
    刑事訴訟法第273 條之1 第1 項定有明文。經核本件被告所
    犯係死刑、無期徒刑、最輕本刑為3 年以上有期徒刑以外之
    罪，其於準備程序中就被訴事實為有罪之陳述，經法官告知
    簡式審判程序之旨，並聽取公訴人、被告之意見後，本院爰
    依首揭規定，合議裁定由受命法官獨任進行簡式審判程序，
    合先敘明。
二、上揭犯罪事實，業據被告鄧萬傳於本院審理時坦承不諱，且
    其於99年7 月1 日下午2 時30分許所採驗之尿液，經送往臺
    灣檢驗科技股份有限公司以GC /MS方法（氣相層析 /質譜儀
    法）檢驗，結果確呈第一級毒品海洛因代謝後嗎啡及第二級
    毒品甲基安非他命之陽性反應，此有該公司99年7 月20日出
    具之濫用藥物檢驗報告（報告編號：UL/2010/70195 ）、臺
    北縣政府警察局新店分局偵辦毒品危害防制條例案被移送者
    姓名及代碼對照表、勘察採證同意書各1 紙在卷可稽，足認
    被告自白與事實相符，堪予採信。又被告前曾因施用毒品，
    受如事實欄所載之觀察、勒戒及科刑情形，有臺灣高等法院
    被告前案紀錄表1 份附卷可按，被告本件施用毒品之時間，
    雖距離強制戒治執行完畢已逾5 年，惟其前既已於5 年內再
    犯施用毒品案件，依最高法院97年度第5 次刑事庭會議紀錄
    結論，被告為本案施用毒品之犯行，係3 犯以上，已非現行
    毒品危害防制條例第23條第2 項規定之「5 年後再犯」之類
    型，不得適用觀察、勒戒或強制戒治之程序，而應依法訴追
    處罰。是本件事證明確，被告犯行洵堪認定，應予依法論科
    。
三、核被告所為，係犯毒品危害防制條例第10條第1 項之施用第
    一級毒品罪及同條第2 項之施用第二級毒品罪。被告施用第
    一級毒品海洛因及第二級毒品甲基安非他命前持有海洛因及
    甲基安非他命之低度行為，均為施用之高度行為所吸收，均
    不另論罪。又被告係將海洛因、甲基安非他命同時放入吸食
    器燒烤後施用乙節，業據被告於本院審理時供陳在卷，此種
    施用方式並非絕無可能，本院亦查無其他證據足認被告必係
    分別施用，依「罪證有疑，利歸被告」之證據法則，應認被
    告此部分之陳述與事實相符。則被告以一施用毒品之行為，
    同時施用海洛因及甲基安非他命，其以一行為同時觸犯施用
    第一級、第二級毒品罪，為想像競合犯，應依刑法第55條之
    規定，從一重之施用第一級毒品罪處斷；檢察官認上開2 罪
    應分論併罰云云，容有未恰。又被告有事實欄所載之科刑紀
    錄與執行情形，有臺灣高等法院被告前案紀錄表1 份在卷可
    查，其於有期徒刑執行完畢後5 年以內，故意再犯本件有期
    徒刑以上之罪，為累犯，應依刑法第47條第1 項規定加重其
    刑。爰審酌被告前已因施用毒品案件經觀察、勒戒及強制戒
    治，業如上述，其未思改過自新，竟再為本件施用毒品犯行
    ，顯然先前所受保安處分及刑之宣告、執行，均未收矯治、
    警惕之效，被告既無確實戒毒之決心，已難自拔，自應施以
    相當之刑罰，以期收教化之功能，兼衡其自知事證明確而坦
    承施用犯行，且其施用毒品犯行所生危害，主要以自戕身心
    健康為主，對於他人生命、身體、財產等法益，尚未查得重
    大直接危害等一切情狀，量處如主文所示之刑，以資懲儆。
    至公訴人請求量處有期徒刑1 年4 月，核屬過重，本院認以
    量處如主文所示之刑為適當，附此敘明。
據上論斷，應依刑事訴訟法第273 條之1 第1 項、第299 條第1
項前段，毒品危害防制條例第10條第1 項、第2 項，刑法第11條
前段、第55 條、第47條第1 項，判決如主文。
本案經檢察官張瑞玲到庭執行職務。
中    華    民    國    99    年    11   月     30    日
                  刑事第十六庭    法  官   魏俊明
上列正本證明與原本無異。
如不服本判決應於收受判決後10日內向本院提出上訴書狀，並
應敘述具體理由。其未敘述上訴理由者，應於上訴期間屆滿後20
日內向本院補提理由書（均須按他造當事人之人數附繕本），「
切勿逕送上級法院」。
                                  書記官   陳香君
中    華    民    國    99    年    11    月    30    日
附錄本案論罪科刑法條全文：
毒品危害防制條例第10條
施用第一級毒品者，處6 月以上5 年以下有期徒刑。
施用第二級毒品者，處3 年以下有期徒刑。

司法院資訊處製作；財團法人民間司法改革基金會備份。
